最高法院刑事判決　　　　　　　一○○年度台非字第二四○號
上　訴　人　最高法院檢察署檢察總長
被　　　告　王耀德
上列上訴人因被告竊盜等罪案件，對於台灣板橋地方法院中華民
國九十九年三月十二日第一審確定判決（九十八年度易字第三二
三一號，起訴案號：台灣板橋地方法院檢察署九十八年度偵字第
二八一一一號），認為違法，提起非常上訴，本院判決如下：
    主  文
原判決撤銷。
王耀德攜帶兇器竊盜，處有期徒刑柒月，一字型起子壹支及鑰匙
貳支均沒收。又收受贓物，處有期徒刑參月。又攜帶兇器竊盜，
處有期徒刑柒月，十字型起子壹支沒收。應執行有期徒刑壹年參
月，一字型、十字型起子各壹支及鑰匙貳支均沒收。
    理  由
非常上訴理由稱：「一、按判決不適用法則或適用不當者，為違
背法令，刑事訴訟法第三百七十八條定有明文。又刑法第四十七
條第一項規定受徒刑之執行完畢，或一部之執行而赦免後，五年
以內故意再犯有期徒刑以上之罪者，為累犯，加重本刑至二分之
一。而事實審法院對被告有無累犯之事實，應否適用累犯規定，
屬法院認定事實與適用法律之基礎，自應依職權調查。另數罪併
罰案件之執行完畢，係指數罪定其應執行之刑，已將該應執行之
刑執行完畢而言；若其中一罪之有期徒刑先執行期滿，嗣依檢察
官聲請，法院裁定定其數罪之應執行之刑，則裁定前已先執行之
罪，因嗣後合併他罪定應執行之刑結果，檢察官所換發之執行指
揮書，係執行應執行刑，之前已執行之部分，僅應予扣除而不能
認為已執行完畢（最高法院九十八年度台非字第二六○號判決參
照）。二、查被告王耀德前因施用毒品案件，經台灣板橋地方法
院九十五年度簡字第四一六七號判決判處有期徒刑五月確定；又
因施用毒品案件，經同法院九十六年度訴字第一○三四號判決判
處有期徒刑八月、五月，應執行有期徒刑十一月確定。上開各罪
再經同法院以九十六年度聲減字第五八二○號裁定減刑為有期徒
刑二月十五日、四月、二月十五日，並定應執行刑為有期徒刑八
月，雖於民國九十七年七月二十七日縮刑期滿執行完畢。惟被告
於九十六年二月二日另犯販賣第一級毒品罪，又經台灣高等法院
九十九年度上更(二)字第四二三號判決判處有期徒刑四年六月，於
一○○年一月三日確定。復經台灣高等法院一○○年度聲字第一
一六九號裁定將該販賣第一級毒品案與前開先執行之兩件施用毒
品案，再定應執行刑為有期徒刑五年二月（尚未執行完畢），有
上開裁定、台灣板橋地方法院檢察署一○○年執更字第一三五五
號執行指揮書及全國刑案資料查註表在卷可稽。揆諸上開說明，
被告先前已執行之兩件施用毒品案部分，僅應予扣除而不能認為
已執行完畢。本件原判決認定被告於九十八年八月十二、十三、
十五日、犯下收受贓物、竊盜等案時，應不構成累犯。原判決未
依職權查明，逕認被告之上開兩件施用毒品案，已於九十七年七
月二十七日執行完畢，而依累犯論科並加重其刑，顯有適用法則
不當及應調查之證據未予調查之違法。案經確定且對被告不利，
爰依刑事訴訟法第四百四十一條、第四百四十三條提起非常上訴
，以資糾正及救濟。」等語。
本院按：受有期徒刑之執行完畢，或受無期徒刑或有期徒刑一部
之執行而赦免後，五年以內故意再犯有期徒刑以上之罪者，方為
累犯，此觀刑法第四十七條第一項之規定甚明。又裁判確定前犯
數罪者，併合處罰之；數罪併罰，宣告多數有期徒刑者，於各刑
中之最長期以上，各刑合併之刑期以下，定其刑期，同法第五十
條、第五十一條第五款亦分別定有明文。故刑法第四十七條第一
項所謂之「受有期徒刑之執行完畢」，就數罪併罰案件，係指所
定之執行刑執行完畢而言。如於定執行刑之前，因有一部分犯罪
先確定，形式上予以執行，仍應依刑法規定，定其應執行之刑，
俟檢察官指揮執行應執行刑時，再就形式上已執行部分，予以折
抵扣除，不能謂先前確定之罪，已經執行完畢。本件被告王耀德
前因施用毒品案件，經台灣板橋地方法院分別以九十五年度簡字
第四一六七號、九十六年度訴字第一○三四號判處有期徒刑五月
、八月、五月，嗣經台灣板橋地方法院九十六年聲減字第五八二
○號裁定依序減刑為有期徒刑二月十五日、四月、二月十五日，
應執行有期徒刑八月確定，形式上雖於九十七年六月十四日縮刑
期滿執行完畢，惟被告於九十六年二月二日另犯販賣第一級毒品
罪，經台灣高等法院九十九年度上更(二)字第四二三號判決判處有
期徒刑四年六月，於一○○年一月三日確定。復經台灣高等法院
一○○年度聲字第一一六九號裁定將該販賣第一級毒品案與前開
先執行之施用毒品案，再定應執行刑為有期徒刑五年二月，該合
併執行刑尚未執行完畢，有上開裁定、台灣板橋地方法院檢察署
一○○年執更字第一三五五號執行指揮書及全國刑案資料查註表
在卷可稽。則被告分別於九十八年八月十一日凌晨三時（非常上
訴理由漏載）、同年月十二、十三日某時、同年月十五日晚上十
一時，分別犯攜帶兇器竊盜、收受贓物、攜帶兇器竊盜三罪時，
上開前犯施用毒品等罪所定之執行刑，尚未執行完畢，依法自不
得論以累犯。乃原確定判決以被告前所犯施用毒品等罪，經減刑
並定執行刑後，應執行之有期徒刑八月，已於九十七年六月十四
日縮刑期滿執行完畢，而就其本件所犯攜帶兇器竊盜、收受贓物
、攜帶兇器竊盜等三罪，均論以累犯，自屬違法。案經確定，且
於被告不利，非常上訴執以指摘，洵有理由。自應由本院將原判
決撤銷，另行判決，以資救濟。
據上論結，應依刑事訴訟法第四百四十七條第一項第一款，刑法
第三百二十一條第一項第三款、第三百四十九條第一項、第五十
一條第五款、第三十八條第一項第二款，刑法施行法第一條之一
第一項、第二項前段，判決如主文。
中    華    民    國  一○○  年    八    月  二十四  日
                      最高法院刑事第十二庭
                          審判長法官  黃  正  興  
                                法官  林  秀  夫  
                                法官  許  錦  印  
                                法官  林  瑞  斌  
                                法官  謝  靜  恒  
本件正本證明與原本無異
                                      書  記  官  
中    華    民    國  一○○  年    八    月  三十一  日
                                                      Q
附錄本件論罪科刑法條：
刑法第三百二十一條第一項第三款：
犯竊盜罪而有下列情形之一者，處六月以上、五年以下有期徒刑
，得併科新臺幣十萬元以下罰金：
三、攜帶兇器而犯之者。
刑法第三百四十九條第一項：
收受贓物者，處三年以下有期徒刑、拘役或五百元以下罰金。